臺灣新竹地方法院刑事判決　　　　　　　100年度訴字第174號
公　訴　人　臺灣新竹地方法院檢察署檢察官
被　　　告　游子璋
選任辯護人　財團法人法律扶助基金會林進塗律師
上列被告因強盜等案件，經檢察官提起公訴（100 年度偵字第46
65號），本院判決如下：
    主  文
游子璋竊盜，累犯，處有期徒刑月；又意圖為自己不法之所有
，攜帶兇器，以脅迫至使不能抗拒，而取他人之物，未遂，累犯
，處有期徒刑肆年，扣案之折疊刀壹把沒收；又意圖為自己不法
之所有，攜帶兇器，以強暴至使不能抗拒，而取他人之物，累犯
，處有期徒刑伍年，扣案之折疊刀壹把沒收；又竊盜，累犯，處
有期徒刑伍月；又意圖為自己不法之所有，攜帶兇器，以強暴至
使不能抗拒，而取他人之物，累犯，處有期徒刑柒年肆月，扣案
之折疊刀壹把沒收。應執行有期徒刑玖年陸月，扣案之折疊刀壹
把沒收。
    事  實
一、游子璋前於民國88年間，因違反懲治盜匪條例案件，經臺灣
    桃園地方法院以89年度訴字第177 號判決判處有期徒刑10年
    ，嗣提起上訴，經臺灣高等法院以89年度上訴字第1105號判
    決判處有期徒刑10年，復提起上訴，經最高法院以89年度台
    上字第4667號判決駁回上訴而確定。嗣於97年3 月31日縮短
    刑期假釋付保護管束出監，並於98年8 月1 日保護管束期滿
    假釋未經撤銷視為執行完畢。詎仍不知悔改，猶為下列犯行
    ：
（一）游子璋因經濟困窘，起意強盜便利商店，且為掩人耳目，
      遂意圖為自己不法之所有，於100 年4 月26日凌晨3 時30
      分許，至新竹市○○路○ 段291 巷86號，以自備鑰匙1 把
      （未據扣案）插入林麗珍所有之車牌號碼HNP-199 號重型
      機車電門後，發動引擎駛離，而竊取該機車得手。嗣於10
      0 年4 月27日上午9 時許，在新竹縣竹北市○○街473 巷
      與和平街口尋獲該機車（已發還林麗珍）。
（二）游子璋另行起意，並意圖為自己不法之所有，於100 年4
      月26日凌晨4 時43分許，騎乘前述竊得之車牌號碼HNP-19
      9 號重型機車，前往新竹縣竹北市○○○路236 號之全家
      便利商店，進入上址店內後，以右手持其所有客觀上足以
      對人之生命身體構成威脅、足供兇器使用之折疊刀1 把跳
      入櫃台內，並向鄭文婷恫稱：「不要說話」等語之脅迫方
      式，至使鄭文婷不能抗拒，遂立即逃離至店外，而未與鄭
      文婷為身體之接觸，游子璋旋即自行開啟收銀機及櫃台中
      間之兩個抽屜，翻找後並未發現財物，乃騎乘前述機車逃
      逸，致未得逞。
（三）游子璋另行起意，並意圖為自己不法之所有，於100 年4
      月26日凌晨5 時27分許（起訴書誤載為5 時6 分許，應予
      更正），騎乘前述竊得之車牌號碼HNP-199 號重型機車，
      前往新竹縣竹北市○○街426 之1 號之全家便利商店，進
      入上址店內後，以右手持其所有客觀上足以對人之生命身
      體構成威脅、足供兇器使用之折疊刀1 把走向店員謝林君
      ，並以手碰觸謝林君，從後方將謝林君推往收銀機方向之
      強暴方式，至使謝林君不能抗拒，而開啟店內收銀機，任
      由游子璋取走現金新臺幣（下同）約5,770 元，謝林君另
      將七星牌香菸1 包等財物交予游子璋，游子璋得手後騎乘
      前述機車逃離現場，所得財物並經花用及施用完畢。
（四）游子璋另行起意，並意圖為自己不法之所有，於100 年4
      月29日凌晨1 時許（起訴書誤載為1 時30分許，應予更正
      ），至新竹市○○路369 之1 號前，以自備鑰匙1 把（未
      據扣案）插入葉子榆所有之車牌號碼JR9-530 號重型機車
      電門後，發動引擎駛離，而竊取該機車得手。嗣於100 年
      5 月3 日下午6 時許，在新竹市○○路567 巷15之1 號附
      近尋獲該機車（已發還葉子榆）。
（五）游子璋另行起意，並意圖為自己不法之所有，於100 年4
      月29日凌晨3 時50分許，騎乘前述竊得之車牌號碼JR9-53
      0 號重型機車，前往新竹市○○路37號之統一便利商店，
      進入上址店內後，以右手持其所有客觀上足以對人之生命
      身體構成威脅、足供兇器使用之折疊刀1 把走向店員莊淯
      翔，並以手碰觸莊淯翔，從後方將莊淯翔推往收銀機方向
      之強暴方式，至使莊淯翔不能抗拒，而開啟店內收銀機，
      任由游子璋取走現金約2,000 元，游子璋得手後騎乘前述
      機車逃離現場，所得現金並經花用完畢。
二、嗣經警於100 年5 月3 日報請臺灣新竹地方法院檢察署檢察
    官核發拘票，於同日下午5 時30分許，在新竹市○○路○ 段
    275 號拘提游子璋到案，並於同日下午5 時30分、6 時32分
    許，在新竹市○○路○ 段275 號、新竹市○○路567 巷15之
    1 號等處，扣得游子璋竊得之車牌號碼JR9-530 號重型機車
    1 輛、淺藍色安全帽1 頂及其所有之折疊刀1 把、白色長袖
    上衣1 件、中心沖1 支等物，其後並於職司偵查職務之人員
    尚不知悉其所為如事實欄一、（一）至（三）所示之犯行前
    ，主動供出其所為此部分犯行並接受裁判，始循線查悉上情
    。
三、案經葉子榆訴由新竹市警察局第二分局報告臺灣新竹地方法
    院檢察署檢察官偵查起訴。
    理  由
壹、程序部分：
    按被告以外之人於審判外之言詞或書面陳述，除法律有規定
    者外，不得作為證據，刑事訴訟法第159 條第1 項固有明文
    ；惟被告以外之人於審判外之陳述，雖不符同法第159 條之
    1 至之4 規定，而經當事人於審判程序同意作為證據，法院
    審酌該言詞陳述或書面陳述作成時之情況，認為適當者，亦
    得為證據。又當事人、代理人或辯護人於法院調查證據時，
    知有第159 條第1 項不得為證據之情形，而未於言詞辯論終
    結前聲明異議者，視為有前項之同意，同法第159 條之5 亦
    定有明文。本件被告游子璋及其辯護人於本院審判程序中，
    對於本案相關證人於警詢、偵訊時之證述暨其他相關具傳聞
    性質之證據資料之證據能力，均表示無意見，且迄於言詞辯
    論終結前亦未聲明異議。本院審酌本案證人之陳述及證據資
    料作成時之情況，核無違法取證或其他瑕疵，認為以之作為
    證據為適當，是依刑事訴訟法第159 條之5 規定，前述證人
    於審判外之陳述及相關證據資料，自均得作為證據。
貳、實體部分：
  一、認定犯罪事實所根據的證據及理由：
      訊據被告游子璋對事實欄一、（一）至（五）部分於警詢
      、偵訊、本院準備程序及審理時均坦承不諱（見100 年度
      偵字第4665號卷【下稱偵字第4665號卷】第7 頁至第10頁
      、第67頁至第69頁、第101 頁至第104 頁、100 年度聲羈
      字第121 號卷第10頁至第16頁、本院卷第13頁至第14頁、
      第59頁至第61頁、第91頁至第101 頁），並有下列事證可
      稽：
（一）事實欄一、（一）部分，業據證人即被害人林麗珍於警詢
      時證述明確（見偵字第4665號卷第113 頁至第115 頁），
      並有失車- 案件基本資料詳細畫面報表、新竹縣政府警察
      局車輛尋獲電腦輸入單、贓物認領保管單各1 份附卷可憑
      （見偵字第4665號卷第60頁、第116 頁至第117 頁）。
（二）事實欄一、（二）部分，業據證人即被害人鄭文婷於警詢
      時證述明確（見偵字第4665號卷第11頁至第12頁、本院卷
      第49頁），並有新竹市警察局第二分局搜索扣押筆錄、扣
      押物品目錄表、本院100 年9 月23日勘驗筆錄各1 份、錄
      影翻拍照片6 張及刑案現場採證相片2 張附卷可憑（見偵
      字第4665號卷第24頁至第26頁、第30頁至第32頁、第43頁
      、本院卷第62頁）。
（三）事實欄一、（三）部分，業據證人即被害人謝林君於警詢
      及偵訊時證述明確（見偵字第4665號卷第13頁至第14頁、
      第102 頁至第104 頁、本院卷第48頁），並有新竹市警察
      局第二分局搜索扣押筆錄、扣押物品目錄表、本院100 年
      9 月23日勘驗筆錄各1 份、錄影翻拍照片14張及刑案現場
      採證相片2 張附卷可憑（見偵字第4665號卷第24頁至第26
      頁、第33頁至第39頁、第43頁、本院卷第62頁）。
（四）事實欄一、（四）部分，業據證人即被害人葉子榆於警詢
      時指訴綦詳（見偵字第4665號卷第15頁至第16頁），並有
      失車- 案件基本資料詳細畫面報表、新竹市警察局第二分
      局扣押筆錄、扣押物品目錄表、贓物認領保管單各1 份、
      監視器翻拍被告行竊機車路程照片2 張及刑案現場採證相
      片8 張附卷可憑（見偵字第4665號卷第27頁至第29頁、第
      44頁至第47頁、第51頁、第59頁、第61頁）。
（五）事實欄一、（五）部分，業據證人即被害人莊淯翔於警詢
      及偵訊時證述明確（見偵字第4665號卷第17頁至第20頁、
      第98頁至第100 頁、本院卷第46頁至第47頁），並有新竹
      市警察局第二分局搜索扣押筆錄、扣押物品目錄表、本院
      100 年9 月23日勘驗筆錄各1 份、監視器翻拍被告行搶超
      商路程照片18張、錄影翻拍照片4 張及刑案現場採證相片
      2 張附卷可憑（見偵字第4665號卷第24頁至第26頁、第40
      頁至第41頁、第43頁、第48頁至第50頁、第52頁至第57頁
      、本院卷第62頁）。
（六）此外，復有扣案之折疊刀1 把等物可資佐證。綜上，足以
      認定被告前開自白確與事實相符。是本案事證明確，被告
      犯行均堪認定，應依法論科。
  二、論罪科刑：
（一）按犯強盜罪而有刑法第321 條第1 項各款情形之一者，則
      應論以同法第330 條第1 項之加重強盜罪。又刑法第321
      條第1 項第3 款之攜帶兇器竊盜罪，係以行為人攜帶兇器
      竊盜為其加重條件，此所謂兇器，其種類並無限制，凡客
      觀上足對人之生命、身體、安全構成威脅，具有危險性之
      兇器均屬之，且祇須行竊時攜帶此種具有危險性之兇器為
      已足，並不以攜帶之初有行兇之意圖為必要（最高法院79
      年台上字第5253號判例意旨參照）。查本件被告游子璋為
      事實欄一、（二）、（三）、（五）所示犯行時所持以強
      盜之折疊刀1 把，係以金屬材質製成，刀柄長度為10.3公
      分、刀刃長度為7.7 公分、寬度為1.5 公分、刀刃呈鋒利
      狀、刀尖處刀刃寬減縮呈尖銳狀等情觀之，堪認係質地堅
      硬之金屬材質工具，有折疊刀照片1 張及本院100 年9 月
      23日勘驗筆錄1 份在卷可佐（見偵字第4665號卷第43頁、
      本院卷第62頁），依照一般社會通念，客觀上顯足以對於
      他人之生命、身體、安全構成威脅而具有危險性，屬刑法
      所謂兇器甚明。次按，所謂「強暴」，係謂直接或間接對
      於人之身體施以暴力，以壓制被害人之抗拒之狀態而言；
      「脅迫」則係指行為人以威嚇加之於被害人，使其精神上
      萌生恐懼之心理，以達到至使不能抗拒之程度（最高法院
      95年度台上字第4801號判決意旨參照）。查本件被告於事
      實欄一、（三）、（五）所示犯行時，均係以右手持折疊
      刀走向被害人謝林君、莊淯翔，並以手碰觸謝林君、莊淯
      翔，從後方將謝林君、莊淯翔推往收銀機之方向，自屬以
      強暴之方式，至使不能抗拒；又被告於事實欄一、（二）
      所示犯行時，係以右手持折疊刀跳入櫃台內，並向鄭文婷
      恫稱：「不要說話」等語，而未與鄭文婷為身體之接觸，
      自屬以脅迫之方式，至使不能抗拒。再被告於事實欄一、
      （二）所示犯行時，係以右手持折疊刀跳入櫃台內，並向
      鄭文婷恫稱：「不要說話」等語後，鄭文婷遂立即逃離至
      店外，游子璋旋即自行開啟收銀機及櫃台中間之兩個抽屜
      ，然翻找後並未發現財物，乃騎乘機車逃逸等情，為被告
      於本院審理時供陳在卷（見本院卷第98頁背面），核與證
      人鄭文婷於警詢時之證稱內容相符（見本院卷第49頁），
      應堪認定，是被告已著手實施脅迫行為，客觀上亦達足以
      壓制意思自由之「至使不能抗拒」程度，然因未發現財物
      ，乃騎乘機車逃逸，應屬未遂階段，為未遂犯。
（二）核被告就事實欄一、（一）、（四）所示部分，均係犯刑
      法第320 條第1 項之竊盜罪；就事實欄一、（二）所示部
      分，係犯刑法第330 條第2 項、第1 項之攜帶兇器強盜未
      遂罪；就事實欄一、（三）、（五）所示部分，均係犯刑
      法第330 條第1 項之攜帶兇器強盜罪。
（三）被告所犯上開5 罪間，犯意各別，行為互殊，犯罪時間、
      地點亦均不同，應予分論併罰。
（四）被告有詳如事實欄一所示之前科紀錄等情，有臺灣高等法
      院被告前案紀錄表1 份在卷可稽（見本院卷第84頁至第89
      頁），其於前案執行完畢後5 年內故意再犯本案有期徒刑
      以上之罪，俱為累犯，均應依刑法第47條第1 項規定加重
      其刑。又被告就事實欄一、（二）所示部分，已著手於犯
      罪行為之實行而不遂，為未遂犯，應依刑法第25條第2 項
      之規定，減輕其刑。另按，刑法第62條所謂自首，祇以犯
      人在其犯罪未發覺前，向該管公務員自承犯罪而受裁判為
      已足，至是否同受他案訊問一併供出，與其自首之效力，
      並不生何影響；刑法第62條之所謂發覺，係指有偵查犯罪
      職權之公務員已知悉犯罪事實與犯罪之人而言，而所謂知
      悉，固非以有偵查犯罪職權之機關或人員確知其人犯罪無
      誤為必要，而於對其發生嫌疑時，即得謂為已發覺，但此
      項對犯人之嫌疑，仍須有確切之根據得為合理之可疑者，
      始足當之，若單純主觀上之懷疑，要不得謂已發生嫌疑（
      最高法院30年上字第140 號、72年台上字第641 號、75年
      台上字第1634號判例意旨參照）。查被告在員警尚不知悉
      其所為如事實欄一、（一）至（三）所示犯行前，主動向
      承辦員警坦承，並帶同員警前往強盜地點查訪，而願意接
      受裁判等情，業據被告於警詢及本院審理時供述在卷（見
      偵字第4665號卷第8 頁背面至第9 頁、本院卷第13頁背面
      、第99頁背面至第100 頁），雖新竹市警察局第二分局員
      警職務報告認被告所為僅係自白而非自首，然如事實欄一
      、（一）所示竊盜犯行部分，被害人林麗珍雖已於98年4
      月26日報案，員警並於同月27日上午9 時許尋獲該機車，
      惟查，證人林麗珍於98年4 月27日警詢時陳稱：我不曉得
      機車係如何失竊等語（見偵字第4665號卷第114 頁）；另
      如事實欄一、（二）、（三）所示強盜犯行部分，被害人
      鄭文婷、謝林君雖已於100 年4 月26日報案，然被害人鄭
      文婷、謝林君均係遲於被告經警拘提到案後始至警局指認
      被告，顯見員警於100 年5 月3 日拘提被告前，雖因被害
      人曾經報案而知悉犯罪事實，惟被害人並未指明確實為被
      告所為，是員警對於竊盜、強盜者究為何人，尚未有確切
      之根據而對被告有合理之可疑，縱被告係於為警拘提後始
      一併供出，然根據當時現場客觀情狀，尚難認員警已先有
      合理質疑被告涉嫌該三次犯行後，被告方予以吐實，亦即
      ，員警於此僅屬單純主觀上之懷疑，尚不得謂員警業已對
      被告發生嫌疑，此由被告於警詢時係供稱：「（問：你有
      無強盜其他超商？）還有二件在新竹縣竹北市以同樣手法
      持刀強盜超商」、「（問：經你主動帶同警方前往新竹縣
      竹北市○○○路236 號全家便利超商、新竹縣竹北市○○
      街426 之1 號全家便利超商等二處，是否為遭你強盜之超
      商？）是的」等語自明（見偵字第4665號卷第8 頁背面至
      第9 頁）。是被告就事實欄一、（一）至（三）所為應合
      於自首規定，爰均依刑法第62條前段規定減輕其刑，就事
      實欄一、（二）部分遞減輕其刑，前述刑之加重減輕事由
      ，均依法先加後減之。
（五）爰審酌被告前已有犯罪前科，素行不佳，猶不知悔改，竟
      不憑正當方式獲取財物，於1 日內犯本件事實欄一、（一
      ）至（三）所示之竊盜及攜帶兇器強盜未遂、既遂犯行，
      並於得手財物後再犯1 次竊盜及1 次攜帶兇器強盜等案，
      造成被害人身體及心理所生侵害及社會治安之危害非輕，
      惟念其自警詢、偵訊及本院審理時均坦承犯行，尚知悔悟
      ，且部分贓物業已返還被害人，有上開贓物認領保管單可
      據，是部分損害已受回復，及被害人財物價值、被告之犯
      罪動機、目的、手段、生活狀況、品行、智識程度為國中
      畢業等一切情狀，分別量處如主文所示之刑，並定其應執
      行之刑，以資懲儆。
（六）強制工作部分：
    1.公訴人以被告具有犯罪之習慣，而求處併宣告於刑之執行
      前，令入勞動場所強制工作等語。
    2.按18歲以上之竊盜犯、贓物犯，有犯罪之習慣者，得於刑
      之執行前，令入勞動場所強制工作；又有犯罪之習慣或因
      遊蕩或懶惰成習而犯罪者，亦得宣告於刑之執行前，令入
      勞動場所強制工作，竊盜犯贓物犯保安處分條例第3 條第
      1 項、刑法第90條第1 項固分別定有明文。然查，保安處
      分之本質，乃係針對受處分人將來之危險性所為之處置，
      以達教化、治療之目的，為刑罰之補充制度。我國現行刑
      法採刑罰與保安處分雙軌制，目的係在維持行為責任之刑
      罰原則下，為協助行為人再社會化之功能，以及改善行為
      人潛在之危險性格，期能達成根治犯罪原因、預防犯罪之
      特別目的。而觀諸強制工作之保安處分意旨，應旨在對嚴
      重職業性犯罪及欠缺正確工作觀念或無正常工作，而顯有
      犯罪之習慣，且因遊蕩、懶惰成習而犯罪者，強制其從事
      勞動，以學習一技之長及正確之謀生觀念，使其日後重返
      社會，能適應社會生活。又查，竊盜犯贓物犯保安處分條
      例第3 條第1 項，乃至刑法第90條第1 項所規定之「強制
      工作」，均係以強制之方式，使人從事勞動工作。是其雖
      名之為保安處分，然就剝奪人身自由之意義而言，實幾與
      刑罰無異，是就行為人「犯罪習慣」之認定，自當尤須審
      慎，而非可徒憑主觀臆測為斷。
    3.據此，首揭竊盜犯贓物犯保安處分條例第3 條第1 項、刑
      法第90 條 第1 項之規定，即係本於保安處分應受比例原
      則之規範，使強制工作保安處分之宣告，須與行為人所為
      行為之嚴重性、行為人所表現之危險性及對於行為人未來
      行為之期待性等相當之意旨而制定，而由法院視行為人之
      危險性格，決定應否令入勞動處所強制工作，以達預防之
      目的，最高法院91年度台上字第4625號判決意旨可資參照
      。因此，法院是否依竊盜犯贓物犯保安處分條例第3 條第
      1 項規定，諭知刑前強制工作，端以行為人事後再犯案之
      危險性高低而定，亦即縱然行為人之犯行，符合竊盜犯贓
      物犯保安處分條例第3 條第1 項之有犯罪習慣規定，若法
      院審酌行為人之犯罪態樣及所諭知宣告刑之期間後，認行
      為人在監經執行宣告刑後，其事後再犯案之危險性，尚非
      甚高時，自無再諭知刑前強制工作之必要。
    4.茲本案被告固查有前述之前案紀錄，且於前案執行完畢以
      後，又自100 年4 月26日起，陸續再涉犯本案2 次竊盜、
      3 次攜帶兇器強盜犯行，有臺灣高等法院被告前案紀錄表
      1 份在卷可憑（見本院卷第84頁至第89頁），或可謂其素
      行不佳，然被告在本院審理時供稱其曾有快遞、塑膠射出
      等工作經歷，每月薪資約3 萬元等語（見本院卷第60頁、
      第96頁背面），足徵被告有一技之長，且有固定之工作，
      尚與懶惰成習、長期間且有計劃一再多次數而以犯罪成為
      日常習慣之情形有所不同。又其前雖於99年8 月30日至10
      0 年2 月6 日分別涉嫌竊盜、強盜、業務侵占等案件，經
      臺灣新竹地方法院檢察署檢察官偵查起訴，然其所得尚非
      價值極鉅之財物，有臺灣新竹地方法院檢察署檢察官100
      年度偵字第1826號、第2126號、第2194號起訴書1 份在卷
      可證（見偵字第4665號卷第70頁至第77頁），而本件竊盜
      、強盜犯行所得之物，價值亦非甚鉅，堪認其僅係貪圖小
      利始為竊盜、強盜行為，要非嚴重職業性犯罪。是單憑該
      項前案紀錄，乃至被告本案之竊盜、強盜次數，尚難謂被
      告積習已深，顯有犯罪之習慣。
    5.況「強制工作」實乃保安處分之一種，則就保安處分之目
      的（按：「保安處分」實係刑罰以外之「補充性」制度，
      其目的係在預防有「社會危險性」之犯罪）而論，「強制
      工作」之宣告理當一併注意「社會危險性」之具備，徵諸
      被告本案所竊取、強盜財物價值非甚鉅，犯罪情節尚非重
      大，且其雖於強盜時攜帶兇器，惟本件強盜犯行均未使用
      所攜帶之折疊刀1 把等物而現實對人之生命、身體、安全
      構成威脅，是雖被告本案之所為，究非可取，然其「社會
      危險性」之未備，灼然至明。苟對被告逕為強制工作之宣
      告，不特無助於「社會危險性」之防堵，更恐與保安處分
      之立法本旨相悖，而終將失其宣告意義。
    6.茲本案既查無足可認定被告有「犯罪習慣」之積極事證，
      兼以被告所犯亦未具備相當之「社會危險性」，且其犯罪
      後於警偵訊及本院審理時均自始坦承犯行，犯後態度良好
      ，尚知所悔悟，本院業將被告之素行、短期內再次犯罪等
      納入量刑之考量，並兼衡其本次竊盜、強盜犯行之嚴重性
      、所得財物之價值、所表現之危險性及對其未來之期待性
      等情以觀，認經主文所示有期徒刑之執行後，應足以收遏
      止並矯治其犯罪行為之效果，且足以體現司法正義，並契
      合社會感情。況改正被告竊盜、強盜犯行之有效方法，在
      於提供適當之更生保護、就業機會及社會扶助等，並非僅
      有執行強制工作之保安處分一途，而強制工作之保安處分
      係就被告人身自由之長期且嚴格之限制，自應從嚴認定之
      。是揆諸上揭規定與說明，本院認就被告本件犯行予以處
      罰，即為已足，公訴人求處併宣告於刑之執行前，令被告
      入勞動場所強制工作乙節，依比例原則，核屬尚無必要，
      附此敘明。
（七）沒收：
    1.扣案之折疊刀1 把，係被告所有供犯本件如事實欄一、（
      二）、（三）、（五）所示攜帶兇器強盜所用之物等情，
      業據被告供承在卷（見本院卷第98頁背面至第99頁），爰
      依刑法第38條第1 項第2 款之規定宣告沒收。
    2.被告持以插入機車電門之自備鑰匙1 支，雖係被告供其如
      事實欄一、（一）、（四）所示部分犯罪所用之物，然該
      鑰匙並非違禁物，且未扣案，亦無積極證據認定該鑰匙仍
      然存在，為免將來執行困難，爰不予宣告沒收。
    3.至扣案之白色長袖上衣1 件，雖為被告所有，然此等衣物
      核屬一般人日常生活本需穿著之物，並非被告欲犯上開犯
      行為隱匿其身分而特別喬裝所用，是難認係供犯罪所用之
      物，又扣案之中心沖1 支雖屬被告所有，但非供犯罪所用
      之物，另扣案之淺藍色安全帽1 頂，非屬被告所有，爰均
      不另為沒收之諭知。
據上論斷，應依刑事訴訟法第299 條第1 項前段，刑法第320 條
第1 項、第330 條第1 項、第2 項、第25條第2 項、第47條第1
項、第62條前段、第51條第5 款、第38條第1 項第2 款，刑法施
行法第1 條之1 第1 項、第2 項前段，判決如主文。
本案經檢察官黃柏翔到庭執行職務。
中    華    民    國   100    年    12    月    2     日
                  刑事第六庭  審判長法  官  馮俊郎
                                    法  官  蔡欣怡
                                    法  官  王子謙
以上正本證明與原本無異。
如不服本判決應於收受本判決後10日內向本院提出上訴書狀，上
訴書狀應敘述具體理由。上訴書狀未敘述上訴理由者，應於上訴
期間屆滿後20日內補提理由書狀於本院( 均須按他造當事人之人
數附繕本 )「切勿逕送上級法院」。
中    華    民    國   100    年    12    月    2     日
                                    書記官  陳弘明
附錄本案論罪科刑法條全文：
刑法第320 條：
意圖為自己或第三人不法之所有，而竊取他人之動產者，為竊盜
罪，處五年以下有期徒刑、拘役或五百元以下罰金。
意圖為自己或第三人不法之利益，而竊佔他人之不動產者，依前
項之規定處斷。
前二項之未遂犯罰之。
刑法第330 條：
犯強盜罪而有第三百二十一條第一項各款情形之一者，處七年以
上有期徒刑。
前項之未遂犯罰之。